臺灣雲林地方法院刑事判決　　　　　　　　　　　　　　九十年度易字第八三三號
　　公　訴　人　臺灣雲林地方法院檢察署檢察官
　　被　　　告　乙○○
右列被告因竊盜案件，經檢察官聲請簡易判決處刑（九十年度偵字第四二四二號），
本院認應依通常程序審理，判決如左：
    主  文
乙○○連續結夥三人以上竊盜，處有期徒刑拾月。
另老虎鉗、斧頭、甘蔗刀各壹支，併沒收之。
    事  實
一、乙○○（原名許智評）曾因煙毒等案件，經本院於民國八十四年五月三日，以八
    十三年度訴字第六九五號，分別判處有期徒刑三月、三年四月，應執行有期徒刑
    三年五月，上訴後經臺灣高等法院臺南分院於八十四年八月二十三日，以八十四
    年度上訴字第一四００號判決上訴駁回確定，又因違反肅清煙毒條例案件，經本
    院於八十四年十一月十四日，以八十四年度訴字第五０六號，判處有期徒刑三年
    四月，並於同年十二月八日判決確定，二案接續執行，於八十七年九月一日假釋
    出獄交付保護管束，指揮書執畢日期九十一年四月二十二日。於假釋中不知戒慎
    ，基於概括之犯意，意圖為自己不法之所有，先後：
    （一）與許坤立（另由本院於九十年十一月二十八，以九十年度易字第七０六號
          ，判決有期徒刑八月在案）基於共同犯意之聯絡，於九十年十月七日十二
          時三十分許，持乙○○所有之客觀上具有危險性，足以對人之生命、身體
          構成威脅，可供為兇器使用之老虎鉗、斧頭、甘蔗刀各一支，駕駛車牌號
          碼Ｙ七─九二０三號自用小客車，至雲林縣麥寮鄉後安村二八０號後方，
          偷取許明祥所有之電纜線九公尺約三十公斤與抽水馬達二台及拆下電板得
          手，而竊取他人之動產。嗣因為二人要折除現場之鋼板架而無適當之工具
          ，由乙○○駕駛前開車輛到五金行購買鐵鋸，於同日十五時二十分許返回
          現場時，發現許坤立已由許明祥發覺而報警查獲，乃駕車逃逸，員警並於
          現場扣得老虎鉗、斧頭、甘蔗刀各一支。
    （二）與丁○○（另由本院併案審理）基於共同犯意之聯絡，於九十年十月十七
          日十四許，侵入丙○○所有位於雲林縣麥寮鄉三盛村中山一之六號之「金
          進發鐵工廠」建築物內，一起偷取白鐵板一百五十公斤，並搬至乙○○所
          自備之手推車上，二人行竊中又巧遇甲○○到現場偷竊，乃因甲○○左手
          截肢搬運不便，受其請託，基於幫助他人犯罪之意思，由乙○○、丁○○
          一起幫助甲○○著手實施偷竊，將廠內白鐵板八十公斤搬至甲○○所駕駛
          之車輛上，而結夥三人竊取他人之動產。待其等均竊取得手後，離開現場
          中為警查獲，並扣回該等白鐵板發還予丙○○。
二、案經丙○○訴由台中港務局警察所移送臺灣雲林地方法院檢察署檢察官聲請簡易
    判決處刑，嗣經本院改依通常程序審理。
    理  由
一、本案既於審判中發現其他裁判上一罪之犯罪事實，足認檢察官之聲請簡易判決處
    刑顯不適當，具有刑事訴訟法第四百五十一條之一第四項但書所列不得以簡易判
    決處刑情形之一，依同法第四百五十二條規定應適用通常程序審判之，自應由本
    院逕依通常程序為審判，先此敘明。
二、被告乙○○並不否認與許坤立於九十年十月七日十二時三十分許，至雲林縣麥寮
    鄉後安村二八０號許明祥處之事實，但否認曾下車行竊。亦不否認與丁○○於九
    十年十月十七日十四許，進入丙○○所上開鐵工廠建築物內，搬運白鐵板一百五
    十公斤及與丁○○一同幫助甲○○將廠內白鐵板八十公斤，搬移至甲○○所駕駛
    之車輛上等事實，但同時否認有竊盜之犯意，辯稱：在路上遇到甲○○，他說「
    金進發鐵工廠」負責人是他叔叔，請我們去幫忙他搬運白鐵板等語。經查：
    （一）被告與許坤立一起於九十年十月七十二時三十分許，持老虎鉗、斧頭、甘
          蔗刀各一支，駕駛車輛到雲林縣麥寮鄉後安二八０號後方，竊取被害人許
          明祥所有之電纜線九公尺約三十公斤與抽水馬達二台及拆下電板，而其等
          物品實為被害人許明祥所有供養殖之用，且未同意被告或許坤立搬移及許
          坤立已坦承與被告一起於九十年十月七日十二時三十分許，持被告所有之
          老虎鉗、斧頭、甘蔗刀各一支，駕駛車輛到雲林縣麥寮鄉後安村二八０號
          後方，搬取被害人許明祥所有之電纜線九公尺約三十公斤與抽水馬達二台
          及拆下電板，並承認被告駕車購買工具返回現場時，因發現警車在場而逃
          離現場等事實，業經本院於九十年度易字第七六號判決中詳以申述，而
          且在該判決中亦清楚認定被告係與許坤立係共同攜帶兇器竊盜，有該判決
          書一紙在卷可證，足可認被告有參與該次之竊盜，並與許坤立共犯之無訛
          ，其空口否認，不能採信。
    （二）被告與丁○○於九十年十月十七日十四許，侵入被害人丙○○所有位於雲
          林縣麥寮鄉三盛村中山一之六號之「金進發鐵工廠」建築物內，一起偷搬
          白鐵板一百五十公斤，又行竊中遇甲○○到現場偷竊，而因甲○○左手截
          肢搬運不便，受其請託，乃由乙○○、丁○○一起幫助甲○○將廠內白鐵
          板八十公斤，偷搬移至甲○○所駕之車輛上等事實，原已經被告、丁○○
          與甲○○在警察局及檢察官偵訊時供認明確，並與被害人丙○○在警察局
          及本院調查中所指證之情事相符，而該等白鐵板為警當場查獲並發還予郭
          有成，亦有被害人出具之贓物認領保管收據二紙在卷可憑，被告翻異前詞
          ，已不可信，況且被害人丙○○於本院調查時進而指述：並不認識甲○○
          ，甲○○非其親戚，亦不曾到工廠工作過等語；丁○○於本院審理中供及
          ：與被告幫甲○○把白鐵板搬到車上，然後二人就先行離開等語，此同為
          被告於本院審理時所承認之事實，以上，足認被告確係先與丁○○竊取白
          鐵板一百五十公斤後，再與丁○○共同基於幫助甲○○犯罪之意思，而參
          與實施竊取白鐵板八十公斤之犯罪行為無誤，被告之前述辯稱無非在圖詞
          卸責，不足採信。而關於幫助甲○○犯罪部分，因現行刑法關於正犯、從
          犯之區別所採之見解，係以其主觀之犯意及客觀之犯行為標準，凡以自己
          犯罪之意思而參與犯罪，無論其所參與者是否犯罪構成要件之行為，皆為
          正犯，其以幫助他人犯罪之意思而參與犯罪，其所參與者，苟係犯罪構成
          要件之行為，亦為正犯，即就構成犯罪事實之一部已參預實施，應屬共同
          正犯，最高法院著有十九年上字第一九八四號及二十五年上字第二二五三
          號判例可供參照，故應直接成立結夥三人竊盜。又該「金進發鐵工廠」係
          以石棉瓦、鐵皮、鐵架為其構造主體，並有屋頂、四壁、門窗，而定著於
          土地上，為一獨立之建築物，為被告所不否認，復有該建物之現場照片數
          幀在卷可證，可得認定，此部分被告牽連涉犯無故侵入他人建築物，亦經
          被害人丙○○在警察局提出告訴，有丙○○之警訊筆錄為憑，自應一併論
          處。
    基於上開證據及論斷，本件事證明確，被告犯行可以認定，應依法論罪科刑。
三、查老虎鉗、斧頭、甘蔗刀在客觀上具有危險性，足以對人之生命、身體構成威脅
    ，可供作行兇之用，係屬兇器。被告乙○○與許坤立一起偷竊部分，係犯刑法第
    三百二十一條第一項第三款之攜帶兇器竊盜罪，其二人有犯意聯絡及行為分擔，
    為共同正犯。被告與丁○○一起偷竊白鐵板一百五十公斤部分，係犯刑法第三百
    二十條第一項之普通竊盜罪，並牽連涉犯無故侵入建築物罪，應從一重之普通竊
    盜罪處斷，並且二人間有犯意聯絡及行為分擔，為共同正犯。被告與丁○○幫助
    甲○○實施竊盜部分，係犯刑法第三百二十一條第一項第四款之結夥三人以上竊
    盜罪，並牽連涉犯無故侵入建築物罪，應從一重之結夥三人以上竊盜罪處斷，三
    人間並有犯意聯絡及行為分擔，為共同正犯。被告先後三次之竊行，時間緊接，
    而觸犯構成要件相同之罪名，顯係基於概括之犯意反覆為之，為數行為而犯同一
    之罪名，屬裁判上一罪即訴訟法上同一案件，應依刑法第五十六條連續犯之規定
    論以一結夥三人以上竊盜罪，並依法加重其刑。公訴人雖僅就被告部分犯行聲請
    簡易判決處刑，漏未對被告其餘犯行部分起訴，然因該部分之事實與已聲請簡易
    判決處刑之起訴部分有數行為而犯同一罪名之連續犯關係或有方法與結果之牽連
    犯關係，為起訴效力所及，基於審判不可分原則，本院自得一併加以裁判，附此
    敘明。爰審酌被告思不勞獲利而有此犯行、竊取之手段、所竊取財物之價值及犯
    罪後依然毫無悔意之態度等一切情狀，量處如主文所示之刑。另老虎鉗、斧頭、
    甘蔗刀各一支，為被告所有供犯罪所用之物，已據共犯許坤立在本院九十年度易
    字第七０六號審理中供明在卷，並於該案判決中已宣告沒收，但基於共犯應對於
    全部所發生之結果共同負責之理論，茲併予宣告沒收之。
據上論斷，應依刑事訴訟法第四百五十二條、第二百九十九條第一項前段，刑法第二
十八條、第五十六條、第三百二十一條第一項第四款、第三十八條第一項第二款，判
決如主文。
本案經檢察官黃楹榆到庭執行職務。
中　　　華　　　民　　　國　　九十一　　年　　三　　月　　　二十二　　　日
                            　臺灣雲林地方法院刑事第二庭
                                 　　 法  官
右正本證明與原本無異。
如不服本判決，應於判決送達後十日內向本院提出上訴狀（應附繕本）。「切勿逕送
上級法院」。
告訴人或被害人對於判決如有不服具備理由請求檢察官上訴者，其上訴期間之計算係
以檢察官收受判決正本之日期為準。
附錄本案論罪科刑法條：
刑法第三百二十一條
犯竊盜罪而有左列情形之一者，處六月以上五年以下有期徒刑：
一、於夜間侵入住宅或有人居住之建築物、船艦或隱匿其內而犯之者。
二、毀越門扇、牆垣或其他安全設備而犯之者。
三、攜帶兇器而犯之者。
四、結夥三人以上而犯之者。
五、乘火災、水災或其他災害之際而犯之者。
六、在車站或埠頭而犯之者。
前項之未遂犯罰之。
